【裁判字號】    98,簡上,305
【裁判日期】    990127
【裁判案由】    恐嚇
【裁判全文】
臺灣屏東地方法院刑事判決      98年度簡上字第305號
上  訴  人  乙○○
即  被  告
上列上訴人因恐嚇等案件，不服本院98年簡字第1452號中華民國
98年9 月14日刑事簡易判決（98年度偵字第4367號）提起上訴，
本院判決如下：
    主  文
原判決撤銷。
乙○○犯違反保護令罪，處拘役伍拾日，如易科罰金，以新台幣
壹仟元折算壹日。
    事  實
一、乙○○為甲○之父，二人屬家庭暴力防治法第3 條第3 款之
    家庭成員關係。乙○○前經本院於民國98年3 月23日依家庭
    暴力防治法第14條第1 款、第2 款之規定，以98年度家護字
    第96號民事通常保護令（原為97年度暫家護字第567 號暫時
    保護令），裁定令其不得對甲○實施家庭暴力之行為，亦不
    得直接或間接對甲○為騷擾行為。乙○○於98年4 月8 日18
    時15分許，經屏東縣政府警察局屏東分局民生派出所員警當
    面告誡上開緊急保護令裁定內容及不得違反意旨後，竟仍基
    於恐嚇甲○而違反保護令之犯意，於98年5 月27日19時30分
    許，赴甲○位於屏東市○○路家樂福量販店2 樓美食街之「
    趙媽媽美食攤」前，向甲○詢問甲○母親之電話號碼時，因
    甲○拒絕，乙○○竟恫稱：「不說你媽媽電話或打電話給你
    媽媽，我就要將你的機車弄壞」等語，以此方式對甲○恐嚇
    及實施家庭暴力而違反上開保護令，並致生危害於甲○之安
    全。
二、案經甲○訴由屏東縣政府警察局屏東分局報請臺灣屏東地方
    法院檢察署檢察官偵查聲請以簡易判決處刑。
    理  由
一、上揭事實業據被告乙○○於本院審理時坦承不諱，核與告訴
    人甲○於警訊及偵查中指述情節相符，復有本院核發之上開
    民事通常保護令及屏東縣政府警察局屏東分局家庭暴力相對
    人約制表等在卷可稽，事證明確，被告犯行堪以認定。
二、核被告上開所為，分別係犯家庭暴力防治法第61條第1 款之
    違反保護令罪、刑法第305 條之恐嚇危害安全罪。又被告對
    告訴人甲○為恐嚇犯行而違反保護令裁定內容，係一行為觸
    犯違反保護令罪及恐嚇罪，為想像競合犯，應依刑法第55條
    之規定，從一重之違反保護令罪處斷。被告上開違反保護令
    犯行雖未經檢察官起訴，但既與前述恐嚇犯行有想像競合犯
    之裁判上一罪關係，即為起訴效力所及，應由本院併予審判
    （聲請意旨原認：移送意旨認被告所涉違反本院核發之97年
    度暫家護字第567 號民事暫時保護令之行為，係於上開案發
    後之98年6 月20日晚間始由被告得知內容，故難認被告於恐
    嚇甲○時併有違反保護令之犯意一節，經查，本院於核發97
    年度暫家護字第567 號暫時保護令後，另於98年3 月23日進
    而核發98年度家護字第96號民事通常保護令，故該暫時保護
    令即因通常保護令之核發而失效，有該通常保護令可稽；且
    本院97年度暫家護字第567 號民事暫時保護令，係由警員於
    98 年2月10日告知被告而執行之，有屏東縣政府警察局屏東
    分局保護令執行紀錄表可憑，時間亦在被告為上開犯行之前
    ，而檢察官所調閱附於偵查卷第9 頁，警方於98年6 月20日
    對被告執行之保護令係本院「98年度暫家護字第316 號」民
    事暫時保護令，此有該頁所附之執行紀錄表可稽，故聲請意
    旨原認被告係於98年6 月20日始得知本院97年度暫家護字第
    567 號暫時保護令之內容，尚有誤會）。
三、原審對被告論處罪刑，固非無見，惟漏未審酌被告上開違反
    保護令之犯行，自有未洽，應由本院撤銷改判。被告上訴意
    旨認原審量刑過重一節，雖無理由，然原審判決既有上開違
    誤之處，仍應由本院撤銷改判。爰審酌被告已知悉法院所核
    發係爭緊急保護令之裁定內容，竟藐視保護令代表之國家公
    權力及防治家庭暴力行為以保護告訴人權益之作用，而故為
    本件犯行，造成告訴人內心驚恐受創、惟其恐嚇係以毀損告
    訴人之機車為內容，並未對告訴人造成實害，且犯後於本院
    審理中坦承犯行等一切情狀，量處如主文所示之刑，並諭知
    易科罰金之折算標準。
四、據上論斷，應依刑事訴訟法第455 條之1 第1 項、第3 項、
    第369 條第1 項前段、第364 條、第299 條第1 項前段，家
    庭暴力防治法第61條第1 款，刑法第11條前段、第305 條、
    第55條、第41條第1 項前段，刑法施行法第1 條之1 ，判決
    如主文。
本案經檢察官曾士哲到庭執行職務。
中    華    民    國    99    年    1     月    27    日
          刑事第四庭  審判長  法  官    莊鎮遠
                              法  官    江振源
                              法  官    李謀榮
以上正本證明與原本無異。
不得上訴。
中    華    民    國    99    年    1     月    27    日
                              書記官    林鴻仁
附錄論罪法條：
中華民國刑法第305條
（恐嚇危害安全罪）
以加害生命、身體、自由、名譽、財產之事，恐嚇他人致生危害
於安全者
，處 2 年以下有期徒刑、拘役或 3 百元以下罰金。
家庭暴力防治法第61條
違反法院依第14條第1 項、第16條第3 項所為之下列裁定者，為
本法所稱違反保護令罪，處3 年以下有期徒刑、拘役或科或併科
新臺幣10萬元以下罰金：
一、禁止實施家庭暴力。
二、禁止騷擾、接觸、跟蹤、通話、通信或其他非必要之聯絡行
    為。
三、遷出住居所。
四、遠離住居所、工作場所、學校或其他特定場所。
五、完成加害人處遇計畫。

司法院資訊處製作；財團法人民間司法改革基金會備份。
